---
output:
  html_document:
    theme: lumen
    toc: true
    toc_depth: 5
    css: 2_Assets/airbnb.css
    includes:
      in_header: 2_Assets/header.Rhtml
---

```{r setup, include=FALSE}
knitr::opts_chunk$set(echo = TRUE, message = FALSE, warning = FALSE, dev.args=list(bg="transparent"))

library(tidyverse)
library(knitr)
library(lubridate)
library(kableExtra)

airbnb_1819 <- read_csv('1_Data/airbnb.csv') %>% 
  filter(Erstellungsdatum > "2018-01-01", 
         Erstellungsdatum < "2019-12-31")
  
berlin <- readRDS('1_Data/berlin.RDS')

theme_set(theme_minimal())
theme_update(panel.background = element_rect(fill = "transparent", colour = NA),
             plot.background = element_rect(fill = "transparent", colour = NA))
ggplot <- function(...) ggplot2::ggplot(...) + 
  scale_fill_gradientn(colors = c('#555555','#6BB7B9')) + 
  scale_colour_gradientn(colors = c('#555555','#6BB7B9'))

cols = "https://www.colourlovers.com/palette/3498539/airbnb"

```

<!--## {.tabset}--->

### Präambel

Dieser Bericht evaluiert Veränderungen in den Neueinstellungen und den Preisen von AirBnB Objekten in Berlin, Deutschland. Er wurde zum Zwecke der Übung auf Basis öffentlich verfügbarer Daten^[Daten wurde heruntergeladen von http://insideairbnb.com/get-the-data.html] erstellt und repräsentiert einzig die Position der Autoren. Es besteht keine Beziehung zu AirBnB.   

### Neueinstellungen

#### Entwicklung

<table>
<col width = 40%>
<col width = 10%>
<col width = 50%>
<tr>
  <td>
  
Seit `r strftime(min(airbnb_1819$Erstellungsdatum), "%d.%m.%Y")` wurden in Berlin `r nrow(airbnb_1819)` Airbnb Wohnungen eingestellt. Von diesen Wohnungn weisen aktuell `r round(mean(airbnb_1819$Verfügbarkeit_90Tage > 0) * 100)`% Verfügbarkeiten von durchschnittlich `r round(mean(airbnb_1819$Verfügbarkeit_90Tage[airbnb_1819$Verfügbarkeit_90Tage>0]),1)` Tagen für die nächsten 3 Monate auf.

**Einstellungen von AirBnB Wohnungen haben im letzten Jahr stark zugenommen. Im Jahr 2019 wurden insgesamt `r n_2019 = sum(year(airbnb_1819$Erstellungsdatum) == 2019); n_2019` neue Wohnungen eingestellt wohingegend im Jahr 2018 nur `r n_2018 = sum(year(airbnb_1819$Erstellungsdatum) == 2018); n_2018` Wohnungen eingestellt wurden. Dies entspricht einem Zuwachs von `r (round(n_2019/n_2018, 2) - 1)*100`%.**
  </td>
  <td>
  </td>
  <td>

```{r message = F, echo = F, fig.asp=.5, fig.cap=cap, background='transparent'}
ggplot(airbnb_1819 %>% 
         group_by(Jahr = year(Erstellungsdatum), month = month(Erstellungsdatum)) %>% 
         summarize(
           Monat = forcats::as_factor(paste(first(Jahr), first(month), sep = '-')),
           Wohnungen = n()), 
       aes(x = Monat, y = Wohnungen, fill = Jahr)) + 
  geom_bar(stat='identity', position='dodge') + 
  theme(legend.position = 'none',
        axis.text.x = element_text(angle = 45, hjust = 1)) 

cap = "<center>Figure 1. Neueinstellungen pro Monat</center>"

```
</td>
</tr>
</table>

#### Stadteile

<table>
<col width = 40%>
<col width = 10%>
<col width = 50%>
<tr>
  <td>

```{r, echo = FALSE}
Stadtteile <- airbnb_1819 %>% 
         group_by(Stadtteil, 
                  Jahr = year(Erstellungsdatum)) %>% 
         summarize(Wohnungen = n()) %>% 
  ungroup() %>% 
  arrange(desc(Jahr), Wohnungen) %>% 
  mutate(Stadtteil = as_factor(Stadtteil))



```

Neueinstellungen fallen nach wie vor sehr unterschiedlich in den Bezirke aus. Die meisten Neueinstellungen im Jahr 2019 gab es in `r Stadtteile %>% filter(Jahr == 2019) %>% pull(Stadtteil) %>% last()`, die wenigsten in `r Stadtteile %>% filter(Jahr == 2019) %>% pull(Stadtteil) %>% first()`.   
 
```{r, echo = FALSE}
Zuwachs = Stadtteile %>% 
  group_by(Stadtteil) %>% 
  summarize(Zuwachs = 100 * round(Wohnungen[Jahr == 2019]/Wohnungen[Jahr == 2018]-1,2))

min_stadtteil = Zuwachs %>% 
  slice(which.min(Zuwachs)) %>% 
  pull(Stadtteil)

max_stadtteil = Zuwachs %>% 
  slice(which.max(Zuwachs)) %>% 
  pull(Stadtteil)

min_veränderung = Zuwachs %>% 
  slice(which.min(Zuwachs)) %>% 
  pull(Zuwachs)

max_veränderung = Zuwachs %>% 
  slice(which.max(Zuwachs)) %>% 
  pull(Zuwachs)

```

**Die grössten Veränderungen gab es in `r min_stadtteil` und `r max_stadtteil`. In `r min_stadtteil` `r ifelse(min_veränderung > 0, "wuchsen", "schrumpften")` die Neueinstellungen um `r min_veränderung`%, in `r max_stadtteil` `r ifelse(max_veränderung > 0, "wuchsen", "schrumpften")` die Neueinstellungen um `r max_veränderung`%.**


</td>
<td>
</td>
<td>
```{r stadtteile, message = F, echo = F, fig.asp=.5, fig.cap = cap}

ggplot(Stadtteile, 
       aes(y = Stadtteil, x = Wohnungen, group = Jahr, fill = Jahr)) + 
  geom_bar(stat='identity', position='dodge') + 
  theme(legend.position = 'none') + labs(y='')

cap = "<center>Figure 2. Neueinstellungen pro Bezirk</center>"
```

</td>
</tr>
</table>

### Preis

Der durchschnittliche Preis der Neueinstellungen beträgt `r round(mean(airbnb_1819 %>% pull(Preis)),1)` €. Im Vergleich zum Vorjahr sind die Preise der Neueinstellungen um `r m <- mean(airbnb_1819 %>% filter(year(Erstellungsdatum) == 2019) %>% pull(Preis))/mean(airbnb_1819 %>% filter(year(Erstellungsdatum) == 2018) %>% pull(Preis)) ; round(m, 3) * 100 - 100`% gestiegen.

#### Der Einfluss der Austattung

```{r, echo = FALSE}

austattung_var = c('Küche','Wifi','TV','Kaffeemaschine','Geschirrspüler','Terrasse_Balkon','Check_in_24h')

austattung <- airbnb_1819 %>% 
  select(all_of(austattung_var), Preis) %>%
  pivot_longer(-Preis,
             names_to = 'Austattung',
             values_to = 'Austattung_vorhanden') %>% 
  group_by(Austattung) %>% 
  summarize(Nicht_vorhanden = mean(Preis[!Austattung_vorhanden]),
            Vorhanden = mean(Preis[Austattung_vorhanden]),
            Differenz = Vorhanden - Nicht_vorhanden, 
            Prozent_vorhanden = mean(Austattung_vorhanden) * 100) %>% 
  arrange(desc(Differenz)) 



```

<table width=100%>
<col width = 25%>
<col width = 10%>
<col width = 65%>
<tr>
  <td>
  Das Austattungsmerkmal mit dem grössten Unterschied im Preis ist `r austattung %>% pull(Austattung) %>% first()` (`r austattung %>% pull(Differenz) %>% first() %>% round(1)`), das Austattungsmerkmal mit dem kleinsten Unterschied im Preis ist `r austattung %>% pull(Austattung) %>% last()` (`r austattung %>% pull(Differenz) %>% last() %>% round(1)`). 
  
  <b>Der stark negative Effekt der Küche überrascht, er könnte jedoch durch die Art der Unterkunft moderiert werden, gegeben dass auch Hotels im Angebot enthalten sind.</b>  
  </td>
  <td>
  </td>
  <td>

```{r message = F, echo = F, fig.asp=.5, fig.align="center"}

austattung %>% 
  mutate_if(is.numeric, function(x) {
    cell_spec(round(x,1), bold = T, 
              font_size = spec_font_size(x, begin=10, end=16))}) %>%
  kable(digits = 2,
        format='html', 
        caption = 'Tabelle 1. Austtatung und Einfluss auf den Preis', 
        col.names = c('', 'Preis<br>Nicht-vorh.', 'Preis<br>vorh.','Differenz','Prozent<br>vorh.'),
        escape = FALSE,
        align="lcccc",
        padding = 0) %>% 
  column_spec(c(2,3,4,5), width = "1.2in") 

```

</td>
</tr>
</table>


#### Regressionsmodell

```{r, echo = FALSE}
austattung_var <- c('Küche','TV','Terrasse_Balkon','Check_in_24h')

austattung <- airbnb_1819 %>% 
  mutate(Hotel = Unterkunftsart %in% c('Boutique hotel','Hotel')) %>% 
  select(Preis, Hotel, all_of(austattung_var))

austattung_mod <- lm(Preis ~ ., data = austattung)
```

<table width=100%>
<col width = 50%>
<col width = 10%>
<col width = 40%>
<tr>
  <td>
  
  Die Regression legt nahe, dass Küche, TV und Terrasse oder Balkon den grössten Einfluss auf den Preis in denletztene beiden Jahren hatten. 
  
  Der Einfluss der Küche ist gegenüber dem Unterschied in Tabelle 1 gesunken, jedoch nach wie vor signifikant. 
  
  <b>Überraschenderweise ist der Effekt eines 24h Check-ins, welcher deskriptiv am grössten ausfiel, nicht signifikant. Dies ist ebenfalls auf den Zusammen zur Unterkunftsart zurückzuführen</b>
  
  Es besteht ein substantieller Unterschied im Preis zwischen Unterkunftsarten. Hotels haben eine um `r coefficients(austattung_mod)['HotelTRUE'] %>% round(1)`€ höheren Preis als Unterkünfte die keine Hotels sind.  
  
```{r, echo = FALSE}

Hotel <- airbnb_1819 %>% 
  group_by(year(Erstellungsdatum)) %>% 
  summarize(Anteil = mean(Unterkunftsart %in% c('Boutique hotel','Hotel'))) 

  

```

<b>Der Anteil von Hotels ist von `r ((Hotel$Anteil[1]-1)*100) %>% round(1)`% im Jahre 2018 auf `r (Hotel$Anteil[2]*100) %>% round(1)`% im Jahre 2019 gestiegen. Es liegt nahe, dass der Anstieg im Anteil der Hotels, den Anstieg der Objektpreise verursacht. 

  
  </td>
  <td>
  </td>
  <td>

```{r message = F, echo = F, fig.asp=.5}
tab <- sjPlot::tab_model(austattung_mod,
                  pred.labels = c('Achsenabschnitt', names(austattung)[-1]),
                  title = 'Table 2. Regression des Preises auf die Austattung.',
                  CSS = list(css.caption = "font-weight:500", css.table="width: auto; margin-right: 0px;margin-left: auto;"))
tab
```

</td>
</tr>
</table>
